# 小企业使用《小企业会计制度》是否还使用会计准则？

提问人：taxi4 时间：2011-05-03 16:38:25
获取某公司上年度审计报告，发现审计报告正文这么写“按照企业会计准则和《小企业会计制度》的规定编制财务报表是贵公司管理层的责任。......贵公司财务报表已经按照企业会计准则和《小企业会计制度》的规定编制，” 问：执行小企业会计制度，是否同时执行企业会计准则？

回答人：chenyiwei
理论上，《企业会计准则——基本准则》也适用于执行《小企业会计制度》的企业。各项具体会计准则（无论是原准则体系下的 16项具体准则还是新企业会计准则下的 38 项准则、应用指南和解释）都不适用于执行《小企业会计制度》的企业。